nb: Garnklipperens utforming: Nøkkelring; Anheng; Inntrekkbar; Ring; Trådsaks; Kombinert sprettekniv; Bordmodell; Armbånd; Annet
it: Stile fisico del taglia-filato: Portachiavi; Ciondolo; Retrattile; Anello; Cesoie a forbice; Combinazione con scucitore; Da tavolo; Braccialetto; Altro
sv: Garnskärarens fysiska stil: Nyckelring; Hängsmycke; Indragbar; Ring; Saxmodell; Kombinerad sprättare; Bordsmodell; Armband; Övrigt
fi: Lankaleikkurin fyysinen tyyli: Avaimenperä; Riipus; Sisäänvedettävä; Sormus; Saksimalliset leikkurit; Ratkojayhdistelmä; Pöytämalli; Ranneke; Muu
el: Φυσικό στυλ κοπής νήματος: Μπρελόκ; Μενταγιόν; Αναδιπλούμενο; Δαχτυλίδι; Κοφτάκι τύπου ψαλιδιού; Συνδυασμός με ξηλωτήρι; Επιτραπέζιο; Βραχιόλι καρπού; Άλλο
fr: Forme du coupe-fil pour laine: Porte-clés; Pendentif; Rétractable; Bague; Ciseaux coupe-fil; Combiné découd-vite; De table; Bracelet; Autre
zh-TW: 紗線剪實體樣式: 鑰匙圈; 吊墜; 可伸縮; 戒指; 剪刀式剪線刀; 拆線刀組合; 桌上型; 手環; 其他
sl-SI: Končni izgled preje: Obesek za ključe; Obesek; Izvlečno; Prstan; Škarjice; Kombinirano s paralko; Namizno; Zapestnica; Drugo
ko: 실 절단기 물리적 형태: 키체인; 펜던트; 접이식; 반지; 가위형 스닙스; 실뜯개 콤보; 탁상용; 손목 팔찌; 기타
en: Yarn cutter physical style: Keychain; Pendant; Retractable; Ring; Scissor-style snips; Seam ripper combo; Tabletop; Wrist bracelet; Other
th: สไตล์ทางกายภาพของเครื่องตัดเส้นด้าย: พวงกุญแจ; จี้; ยืดหดได้; แหวน; กรรไกรตัดด้าย; รวมที่เลาะตะเข็บ; ตั้งโต๊ะ; สร้อยข้อมือ; อื่นๆ
vi: Phong cách thể chất của người cắt sợi: Móc khóa; Mặt dây chuyền; Có thể thu gọn; Nhẫn; Kéo bấm; Kết hợp dụng cụ tháo chỉ; Để bàn; Vòng đeo tay; Khác
ja: 糸切り器の形状タイプ: キーホルダー; ペンダント; 巻き取り式; リング; ハサミ型; リッパーコンボ; 卓上型; リストブレスレット; その他
sk-SK: Fyzický štýl nožníc na priadzu: Kľúčenka; Prívesok; Navíjací; Prsteň; Cvikačky v tvare nožníc; Kombinácia s páračom švov; Stolný; Náramok na zápästie; Iné
cs: Fyzický styl odstřihovače příze: Klíčenka; Přívěsek; Zatahovací; Prsten; Nůžkové cvakačky; Kombinace s páráčkem; Stolní; Náramek; Jiné
zh-CN: 切线器物理样式: 钥匙扣; 吊坠; 可伸缩式; 戒指式; 剪刀式纱剪; 拆线刀组合; 桌面式; 腕带式; 其他
tr: İplik kesici fiziksel stil: Anahtarlık; Kolye ucu; Geri çekilebilir; Yüzük; Makas tipi kesici; Dikiş sökücü kombinasyonu; Masaüstü; Bileklik; Diğer
es: Estilo físico del cortador de hilo: Llavero; Colgante; Retráctil; Anillo; Tijeras cortahilos; Combinación con descosedor; De mesa; Pulsera; Otro
ro-RO: Stilul fizic al tăietorului de fire: Breloc; Pandantiv; Retractabil; Inel; Foarfece; Combo desfăcător de cusături; De masă; Brățară; Altele
pt-PT: Estilo físico do cortador de fios: Porta-chaves; Pendente; Retrátil; Anel; Tesoura; Combinação de descosedor; Mesa; Pulseira; Outro
da: Fysisk stil for garnskærer: Nøglering; Vedhæng; Oprullelig; Ring; Saks; Opsprætter-kombination; Bordmodel; Armbånd; Andet
de: Bauart des Garnschneiders: Schlüsselanhänger; Anhänger; Einziehbar; Ring; Scherenartige Abschneider; Kombi mit Nahttrenner; Tischgerät; Armband; Sonstige
ru: Физический стиль резака для пряжи: Брелок; Кулон; Выдвижной; Кольцо; Ножницы; Комбинированный распарыватель швов; Настольный; Браслет на запястье; Другой
bg-BG: Физически стил на резачка за прежда: Ключодържател; Висулка; Прибиращ се; Пръстен; Ножици; Комбиниран с инструмент за разпаряне; Настолен; Гривна; Други
pl: Forma obcinacza do włóczki: Brelok; Zawieszka; Chowany; Pierścionek; Obcinaczki nożycowe; Zestaw z prujką do szwów; Nablatowy; Bransoletka na nadgarstek; Inne
nl: garensnijder fysieke stijl: Sleutelhanger; Hanger; Intrekbaar; Ring; Schaarmodel draadknipper; Tornmescombinatie; Tafelmodel; Polsarmband; Overig
pt-BR: Cortador de fio físico estilo: Chaveiro; Pingente; Retrátil; Anel; Tesoura de arremate; Combinação com abridor de casas; De mesa; Pulseira; Outros
lt-LT: Verpalų pjaustytuvo fizinis tipas: Raktų pakabukas; Pakabukas; Ištraukiamas; Žiedas; Žirklių tipo žnyplės; Su siūlių ardikliu; Stalinis; Apyrankė; Kita
hu: Fonalvágó fizikai típusa: Kulcstartó; Medál; Visszahúzható; Gyűrű; Olló típusú csipesz; Fonalfejtő kombó; Asztali; Csuklópánt; Egyéb
hr-HR: Fizički stil rezača pređe: Privjesak za ključeve; Privjesak; Na izvlačenje; Prsten; Škarice; Kombinacija s paralicom; Stolni; Narukvica; Ostalo